臺灣高雄地方法院刑事判決
110年度金訴字第124號
公  訴  人  臺灣高雄地方檢察署檢察官
被      告  張○○


選任辯護人  劉韋宏律師（法扶）
上列被告因詐欺等案件，經檢察官追加起訴（109年度偵字第234
77號、109年度偵字第25131號、109年度偵字第25322號、110年
度偵字第720號），本院判決如下：
    主  文
張○○無罪。
    理  由
一、追加起訴意旨係以：被告林○○（業經本院以簡式審判程序判
    決確定）、張○○於民國109年10月間，自報紙上應徵工作廣
    告而結識真實姓名年籍不詳，LINE暱稱為「林承凱」之詐騙
    集團成年成員。依其社會生活經驗及智識程度，可預見「林
    承凱」雖表明係代書事務所應徵員工協助處理客戶資料，惟
    工作內容卻係收取不明包裹及提領來源不明之金錢，再轉交
    予不詳之人，可能係為詐騙集團取得遭詐騙者所交付之款項
    ，仍意圖為自己不法之所有，基於縱係與「林承凱」及其他
    真實姓名、年籍不詳之詐騙集團成年成員3人以上共同犯詐
    欺取財、洗錢犯行，亦不違背其本意之不確定故意之犯意聯
    絡，先由真實姓名、年籍不詳之詐欺集團成員以不詳方式，
    向如附表二所示之人索取如附表二所示人頭帳戶提款卡，其
    中如附表二編號1所示人頭帳戶提款卡即由被告張○○於109年
    10月23日上午8時11分許，在高雄市○○○○○○○○○○○○○○○區○○○
    路000號統一超商京富門市收受交寄之包裹而取得。嗣由真
    實姓名、年籍不詳之詐欺集團成員於如附表一所示時間，以
    如附表一所示方式向如附表所示被害人施用詐術，致使該被
    害人陷於錯誤，而將如附表一所示金額分別匯入如附表一所
    示帳戶後，同案被告林○○再依指示，於109年10月23日12時2
    6分許，在高雄市三民區明誠二路與河堤路口，向另案被告
    李○○（涉嫌詐欺部分，業經臺灣高雄地方檢察署以109年度
    偵字第22471號、第24283號、110年度偵字第3248號提起公
    訴；其持用如附表二編號1所示人頭帳戶提款卡係由被告張○
    ○交付）收取另案被告李○○所提領如附表一編號1、2所示款
    項；同案被告林○○復另持如附表二編號2、3所示人頭帳戶提
    款卡，至如附表一編號3、4所示郵局設置之自動櫃員機提領
    如各該附表所示款項，得手後旋將贓款交予「林承凱」指派
    到場之不詳成員，以上繳犯罪所得及隱匿犯罪所得去向。因
    認被告張○○涉犯刑法第339條之4第1項第2款之加重詐欺取財
    、洗錢防制法第14條第1項之一般洗錢等罪嫌等語。
二、證據能力之說明
    按刑事訴訟法第308條規定：「判決書應分別記載其裁判之
    主文與理由；有罪之判決並應記載犯罪事實，且得與理由合
    併記載。」，同法第310條第1款規定：「有罪之判決書，應
    於理由內分別情形記載左列事項：一、認定犯罪事實所憑之
    證據及其認定之理由。」，及同法第154條第2項規定：「犯
    罪事實應依證據認定之，無證據不得認定犯罪事實。」。揆
    諸上開規定，刑事判決書應記載主文與理由，於有罪判決書
    方須記載犯罪事實，並於理由內記載認定犯罪事實所憑之證
    據及其認定之理由。所謂認定犯罪事實所憑之「證據」，即
    為該法第154條第2項規定「應依證據認定之」之「證據」。
    職是，有罪判決書理由內所記載認定事實所憑之證據，即為
    經嚴格證明之證據，另外涉及僅須自由證明事項，即不限定
    有無證據能力之證據，及彈劾證人信用性可不具證據能力之
    彈劾證據。在無罪判決書內，因檢察官起訴之事實，法院審
    理結果，認為被告之犯罪不能證明，而為無罪之諭知，則被
    告並無檢察官所起訴之犯罪事實存在，既無刑事訴訟法第15
    4條第2項所規定「應依證據認定之」事實存在，因此，判決
    書僅須記載主文及理由，而理由內記載事項，為法院形成主
    文所由生之心證，其論斷僅要求與卷內所存在之證據資料相
    符，或其論斷與論理法則無違，通常均以卷內證據資料彈劾
    其他證據之不具信用性，無法證明檢察官起訴之事實存在，
    所使用之證據並不以具有證據能力之證據為限，即使不具證
    據能力之傳聞證據，亦非不得資為彈劾證據使用。故無罪之
    判決書，就傳聞證據是否例外具有證據能力，本無須於理由
    內論敘說明（最高法院100年度台上字第2980號判決意旨參
    照）。本件被告張○○既經本院認定犯罪不能證明（詳後述）
    ，本判決即不再論述所援引有關證據之證據能力，合先敘明
    。
三、另按犯罪事實應依證據認定之，無證據不得認定犯罪事實；
    不能證明被告犯罪者，應諭知無罪之判決，刑事訴訟法第15
    4條第2項、第301條第1項分別定有明文。又認定犯罪事實所
    憑之證據，雖不以直接證據為限，間接證據亦包括在內，然
    而無論直接證據或間接證據，其為訴訟上之證明，須於通常
    一般之人均不致有所懷疑，而得確信其為真實之程度者，始
    得據為有罪之認定，倘其證明尚未達到此一程度，而有合理
    之懷疑存在而無從使事實審法院得有罪之確信時，即應由法
    院為諭知被告無罪之判決（最高法院76年度台上字第4986號
    刑事判決意旨參照）。又檢察官就被告犯罪事實，應負舉證
    責任，並指出證明之方法，刑事訴訟法第161條第1項亦有明
    文。是檢察官對於起訴之犯罪事實，應負提出證據及說服之
    實質舉證責任，倘其所提出之證據，不足為被告有罪之積極
    證明，或其指出證明之方法，無從說服法院以形成被告有罪
    之心證，基於無罪推定之原則，自應為被告無罪判決之諭知
    （最高法院68年台上字第3146號、92年台上字第128號判例
    意旨參照）。
四、本件檢察官認被告於前揭時、地，所涉掩飾或隱匿特定犯罪
    所得去向之一般洗錢、加重詐欺取財等罪嫌，無非係以：㈠
    被告張○○於警詢及偵查中之供述、㈡同案被告林○○於警詢及
    偵查中之供述、㈢告訴人郭○○、簡○○分別於警詢中之證述、㈣
    證人陳○○於警詢之證述、㈤另案被告李○○於警詢之證詞、㈥告
    訴人郭○○、簡○○提供之匯款單據及交易明細、人頭帳戶交易
    明細、現場監視錄影畫面翻拍照片、告訴人郭○○、簡○○之行
    動電話通訊紀錄翻拍照片、證人陳○○提供之通訊軟體對話紀
    錄1份等證據資料（警一卷第3至10頁、警二卷第7至14頁、
    第15至22頁、第23至25頁、第26至27頁、第28至34頁、警三
    卷第9至14頁、警四卷第2至7頁、第18頁、第65至73頁、警
    五卷第14至20頁、第55至56頁、第57至64頁、第67至70頁、
    第71頁、第73至75頁、第76頁、第77頁、第78至79頁、第80
    至81頁、第83頁、警六卷第2至7頁、第8至10頁、偵一卷第2
    7至29頁、第39至43頁、偵二卷第17至19頁、第31至35頁、
    偵三卷第21至23頁、偵四卷第23至24頁），為其主要之論據
    。
五、訊據被告固坦認其於109年10月23日8時11分許，在高雄市○○
    區○○○路000號統一超商京富門市收受交寄之包裹（內裝有如
    附表二編號1所示之金融機構帳戶之提款卡）後，隨即至高
    雄榮民總醫院急診室前某公車站牌處，將該包裹交予另案被
    告李○○之事實，並不爭執告訴人郭○○、簡○○，分別遭詐欺集
    團以如附表一編號1至2所示之手法詐騙，並將各該編號所示
    款項匯至附表二編號1所示帳戶內，且旋遭另案被告李○○持
    該附表二編號1所示帳戶之提款卡，於附表一編號1、2「提
    款時間、地點及金額」欄所示時、地，提領如附表一編號1
    、2「提款時間、地點及金額」欄所示金額款項等情，惟堅
    詞否認涉有何一般洗錢、加重詐欺取財等罪行，並辯稱：伊
    當時是透過自由時報看到「鴻鈞代書事務所」要應徵外務人
    員的工作，伊便打報紙上的電話詢問，並加入對方LINE（暱
    稱：承凱），之後對方向伊說工作內容是負責領取包裹交給
    公司會計，並告知伊1日之薪資為新臺幣（下同）1,500元，
    之後伊便受其指示於上開時、地領取包裹後交予他人，伊不
    知道這是詐欺集團等語。另辯護人亦為被告之利益辯以：本
    件被告縱有於上開時、地領取包裹（內裝有如附表二編號1
    所示之金融機構帳戶之提款卡）並交予他人之客觀行為，但
    檢察官並未舉證證明被告確實知悉其所交付之包裹內裝有提
    款卡，以及被告與該詐欺集團間有何加重詐欺、一般洗錢之
    犯意聯絡，況詐欺集團以相同手法詐騙一般民眾之情形亦時
    有所聞，被告確實是遭欺騙、利用，請為被告無罪之諭知等
    語。
六、經查：
　㈠上開被告所坦認及不爭執之事實，業據被告迭次於警詢、偵
    查及審理中供述明確在卷，核與證人李○○於警詢中證稱：有
    1名男子（按：即被告）於109年10月23日，在高雄榮民總醫
    院急診室前，將包裹（內裝有如附表二編號1所示之金融機
    構帳戶之提款卡）交給伊的等語（警二卷第17至18頁），並
    有攝得被告於109年10月23日8時11分許，前往高雄市○○區○○
    ○路000號統一超商京富門市身影之照片（警五卷第55至56頁
    ）等在卷可考，是此部分之事實，堪以認定。又告訴人郭○○
    、簡○○分別遭詐欺集團以如附表一編號1、2所示之手法詐騙
    ，並將如附表一編號1、2所示款項匯至附表二編號1所示帳
    戶內，且旋遭另案被告李○○持該帳戶提款卡，於附表一編號
    1、2「提款時間、地點及金額」欄所示時、地，提領如附表
    一編號1、2「提款時間、地點及金額」欄所示金額款項後，
    隨即交予同案被告林○○等情，業據告訴人郭○○、簡○○於警詢
    中證述在案（警二卷第23至27頁），並經證人李○○於警詢、
    同案被告林○○於警詢及偵訊時供承明確在卷（警二卷第8至1
    0頁、第17至18頁、偵二卷第18頁），且有攝得另案被告李○
    ○持如附表二編號1所示人頭帳戶提款卡，至如附表一編號1
    、2「提款時間、地點及金額」欄所示郵局設置之自動櫃員
    機提領如附表一編號1、2所示金額款項，得手後旋即交予同
    案被告林○○之照片（警二卷第47至52頁）在卷可稽，亦為被
    告所不爭執，此部分事實，固亦堪認定，惟此僅足證明被告
    客觀上確有如上所示，依「林承凱」之指示，於109年10月2
    3日8時11分許，前往高雄市○○區○○○路000號統一超商京富門
    市領取包裹，並轉交予另案被告李○○之事實，惟尚不足以認
    定被告與「林承凱」及其所屬詐騙集團成員間，具有加重詐
    欺取財之未必故意犯意聯絡，或應以掩飾或隱匿特定犯罪所
    得去向之一般洗錢等罪相繩。
　㈡是本件應審究之爭點厥為：被告與LINE暱稱「承凱」之人及
    其所屬詐欺集團成員間所共犯之上開犯行間，有無犯意聯絡
    或行為分擔，而應以加重詐欺取財之共同正犯，以及掩飾或
    隱匿特定犯罪所得去向之洗錢等罪相繩？茲分敘如下：
  ⒈本件並無積極證據證明被告與LINE暱稱「承凱」之人及其所
    屬詐欺集團成員間，就所共犯之上開詐欺取財、一般洗錢犯
    行間，有何犯意聯絡：
  ⑴被告於本院審理時堅稱，其絕無加入詐欺集團之意，而詐欺
    集團詐騙手法日新月異，縱然政府、金融機構廣為宣導，並
    經媒體多所批露，民眾受騙案件仍層出不窮，被害人亦不乏
    有高學歷、收入優渥或具相當社會經驗之人。若一般人會因
    詐騙集團引誘或欺騙，致陷於錯誤，進而交付財物，則金融
    帳戶持有人因相類原因陷於錯誤，提供帳戶予他人匯款使用
    ，或進而協助領取不明包裹，誠非難以想像，自不能以吾等
    客觀常人智識經驗為基準，遽論其必具有相同警覺程度，而
    對構成犯罪之事實必有預見。尤以近來檢警機關對於詐欺集
    團掃蕩不遺餘力，詐欺集團上游成員為免遭檢警查緝，在組
    織分工日趨細膩，藉此製造斷點，加深檢警機關偵辦上之困
    難，另一方面，在取得人頭帳戶、招募車手、取簿手時，亦
    較少直接表明係與詐欺相關，常以其他事由訛稱騙取人頭帳
    戶，或招募車手、取簿手，以免在大量取得人頭帳戶或招募
    成員時，遭人發現檢舉，而取簿手之角色較為末端，以詐欺
    集團上游成員規避檢警查緝之心理而言，如能讓取簿手在不
    知情下工作，將可成為檢警查辦詐欺集團時之斷點，因此，
    實務上不乏遭詐欺集團以其他事由訛稱而招募之取簿手。此
    時，行為人主觀上有無與詐欺集團共犯詐欺取財及洗 錢罪
    之意思，自應詳予究明。而本件依被告之歷次供述觀察，其
    供稱：伊透過報紙得悉「鴻鈞代書事務所」要應徵外務人員
    的工作，便打報紙上的電話詢問，並加入對方LINE（暱稱：
    承凱），之後對方向伊說工作內容是負責領取包裹交給公司
    會計，並告知伊1日之薪資為1,500元，伊有上網查詢確實有
    該「鴻鈞代書事務所」存在，且伊於109年10月23日上班後
    ，覺得怎麼有這麼好的工作，這樣就有1,500元，翌日即109
    年10月24日放假，對方於109年10月25日又叫伊去，所以想
    說於109年10月25日上班時再瞭解狀況，後來因為伊於109年
    10月25日（按：即本件被告行為後第2日）領到包裹後，本
    來要直接將包裹送到公司，順便了解事務所，但對方表示事
    務所都沒有人，伊覺得很奇怪，所以只有上班2日就察覺有
    異，便以腳痛為由推辭該項工作等語（警五卷第17頁、第20
    頁、偵三卷第22頁，本院金訴字卷第71至75頁），可知被告
    就其於上開時、地，透過報紙徵得該項工作之原因、過程等
    情，前後供述內容均屬一致，並無前後扞格、避重就輕或匿
    飾增減之情狀，且其尚曾以網際網路搜尋確有「鴻鈞代書事
    務所」存在後，方依LINE暱稱「承凱」之人指示為上開舉措
    ，惟於過程中因發覺有異，即於2日後隨即藉故推辭該項工
    作，衡情被告倘若貪圖其所自認與其所付出之勞力顯不相當
    之報酬（此觀之被告於本院審理中自陳：「【問：你會不會
    覺得這個錢太好賺了？】對，有一點」等語自明，見本院金
    訴字卷第317頁背面），而主觀上確與該詐欺集團成員間，
    就所共犯之上開詐欺取財、一般洗錢犯行間，有何不確定故
    意之犯意聯絡，其豈有於如此短暫之時間內（即2日後），
    即推辭上述可輕易獲取不法利益工作之有。
  ⑵另按，一般人對於社會事物之警覺性或風險評估，常因人而
    異，是有關詐欺犯罪成立與否，尚須衡酌被告所辯原因是否
    可採，並綜合行為人之素行、財務狀況與行為人所述情節等
    ，綜合一切主、客觀之外在情狀，本於推理作用、經驗法則
    ，以為判斷之基礎。查，被告於本院準備程序及審理中供稱
    ：伊之前都是做粗工，並未做過其他工作，工作均是用電話
    、LINE聯繫或應徵，老闆也是要伊將郵局帳戶的封面傳給他
    ，每日工作所得1,000元，可以每天領工資等語（本院金訴
    字卷第77頁、第325頁），是依被告上開所述其過往僅從事
    「粗工」之工作經驗，以及其所認知粗工之工作聯繫、應徵
    方式，綜合其個人一切主、客觀之外在情狀，其對於本件LI
    NE暱稱「承凱」之人，以手機LINE通訊軟體對其應徵、聯繫
    並指派工作時，主觀上並未立即起疑，亦不悖於常理。
  ⑶再者，被告於本院審理中自稱高中肄業之智識程度（本院金
    訴字卷第323頁），雖就詐欺集團上游成員為免遭檢警查緝
    ，並藉此製造贓款之金流斷點，以加深檢警機關偵辦上之困
    難，而常以其他事由訛稱騙取人頭帳戶，或招募車手、取簿
    手，以確保該集團大費周章所詐得之贓款乙事，尚不得諉為
    不知，然邇來詐欺集團成員招募車手、取簿手已較為困難，
    故藉由幫忙美化帳戶以利貸款之名義，或巧立名目向求職者
    借用帳戶，騙取他之金融帳戶資料，或藉應徵工作之名利用
    他人擔任車手、取簿手，亦所在多有，對社會經驗相對不足
    或急需金錢之人，難得可以快速徵得工作，解決其急難，因
    而輕忽答應他人為如上行為之要求，實有可能，且實務上仍
    不乏遭詐欺集團訛稱其他事由而招募之取簿手，而觀諸被告
    於本院審理中供述：伊去領的包裹都是密封的，伊沒有拆封
    就直接將包裹交給會計（按：即證人李○○）等語（本院金訴
    字卷第317頁），佐以證人李○○於警詢中供稱：伊於109年10
    月23日10時左右出門，伊依照LINE暱稱「承凱」之人指示，
    前往高雄榮民總醫院急診室門口後，會有一名男子（按：即
    被告）拿東西給伊，伊取得的東西是2個「包裹」等語（警
    二卷第17至18頁），則本件被告並未明知或可得而知其依LI
    NE暱稱「承凱」之人指示領取、交付之包裹內容物，即係供
    本件詐欺集團使用之如附表二編號1所示之金融機構帳戶之
    提款卡，則依被告上揭所自稱之智識程度，固應就詐欺集團
    為確保贓款而對外取得人頭帳戶乙事了然於心，惟本件並無
    確切之事證足資佐證，被告對於其所領取、交付之包裹內容
    物即為如附表二編號1所示之金融機構帳戶之提款卡，已如
    上述，是本件倘強令被告對於其未拆封之包裹內容物，主觀
    上即應明知或可得而知係詐欺集團對外取得之人頭帳戶，而
    認本件被告如上之客觀舉措，即表徵其主觀上與LINE暱稱「
    承凱」之人及其所屬詐欺集團成員間所犯之上開犯行間，有
    何犯意聯絡之不確定故意，實未免過苛。
  ⑷從而，本件並無積極證據證明被告與LINE暱稱「承凱」之人
    及其所屬詐欺集團成員間，就前揭行間，有何犯意聯絡。
　⒉再者，至於我國實務上固有所謂「共謀共同正犯」，即行為
    人以自己共同犯罪之意思，參與實施犯罪構成要件以外之行
    為，或以自己共同犯罪之意思，事先同謀，而由其中一部分
    人實施犯罪之行為者，仍得成立共同正犯。然仍以具備「事
    先共同意思聯絡」、「參與謀議」、「有共同犯罪之意思，
    並以他人之犯罪為自己之犯罪」等要件為必要。查，本件檢
    察官並未舉證證明被告有何與LINE暱稱「承凱」之人，或其
    他詐欺集團成員間，就如附表一所示犯行間，有何共同謀議
    之行為，或被告主觀上是否認識LINE暱稱「承凱」之人及其
    所屬詐欺集團成員間，將為如附表一所示犯行、其等詐得之
    款項金額、該款項如何詐得、被告有無參與分贓等事項，凡
    此等攸關認定被告主觀上有無以自己共同犯罪意思、是否參
    與謀議之事項，均未見檢察官舉出相關具體事證證明之，自
    亦無從僅憑前揭被告客觀上依LINE暱稱「承凱」之人指示於
    前揭時、地，領取未拆封之包裹並交付與證人李○○，即率爾
    認被告應該當本件加重詐欺取財犯行之共謀共同正犯。
  ⒊準此，被告及辯護人前開所辯尚非無據，是本件並無積極證
    據證明被告就本件如附表一所示詐欺取財犯行，應負共同正
    犯之責。另就檢察官起訴被告涉犯洗錢防制法第14條第1項
    掩飾或隱匿特定犯罪所得之去向、所在之一般洗錢罪部分，
    因卷內並無證據證明被告就如附表一所示部分，與暱稱「承
    凱」之人或其他詐騙集團成員，有犯意聯絡及行為分擔，業
    如上述，亦尚難認定被告有何一般洗錢之犯行，而應以前開
    之罪相繩。
  ㈢至檢察官固於本院審理中當庭提出臺灣臺北地方法院110年度
    訴字第897號判決1份（本院金訴字卷第335頁以下），資為
    被告就如附表一所示詐欺取財犯行，應與本件詐欺集團成員
    係共同正犯之佐證，此固非無見，然確定判決，祇就該案對
    被告所認定之事實（亦即法院之判斷內容）有既判力，除具
    有再審原因外，不得再有所爭執；而對於另案審理之被告，
    並無拘束力；因而刑事法院於審理之另案，雖與該前案有所
    關聯，仍應依法調查有關之犯罪證據，就其所得心證而為判
    斷，不得以該前案刑事確定判決所為之證據判斷及事實認定
    ，遽採為其判決之基礎；縱使調查證據結果，為相異之判斷
    ，仍非法所不許，是上開檢察官所提出之刑事判決書，乃各
    訴訟程序所為之審理結果，本無從拘束本院。況且，細繹上
    開刑事判決書，可知該刑事判決書被告之工作背景、人生閱
    歷，以及應徵工作歷程、所應徵工作之事業單位機構等，均
    與本件被告迥異，是該案與本案之卷存客觀事證並不相同，
    自不足以為不利於被告之認定，再予敘明。
  ㈣綜上所述，前揭被告及辯護人之辯詞，尚非無稽，是本件尚
    乏確切之證據可資佐證被告確涉有檢察官所指犯行。
七、綜上所述，觀以卷附現存資料及上開論述，被告未先有效確
    認報紙所刊登求職廣告之真實性，即聽從「林承凱」之指示
    ，依詐欺集團成員（即暱稱「承凱」之人）指示於前揭時、
    地，領取未拆封之包裹並交付與證人李○○，縱其出於輕忽之
    態度而確有可議之處，然此難謂即可等同於加重詐欺取財、
    洗錢之犯行，且依檢察官所舉證據及卷存資料，業經逐一調
    查，仍未能使本院獲被告有罪之確切心證。從而，本案尚有
    合理懷疑存在，致無從形成被告有罪之確信，本案既乏積極
    明確之證據，可資證明被告有起訴意旨所指之犯行，本諸罪
    疑唯輕之刑事證據裁判法則，被告被訴之上揭犯行既屬均不
    能證明，揆諸前開規定及判例意旨，自應為被告無罪之諭知
    。
八、至本件同案被告林○○部分，以及其餘起訴及追加起訴部分（
    即臺灣高雄地方檢察署109年度偵字第23067號、110年度偵
    字第2923號）之被告林○○部分，均已由本院另行審結，附此
    敘明。
據上論斷，應依刑事訴訟法第301第1項前段，判決如主文。
本案經檢察官楊瀚濤追加起訴，檢察官張靜怡到庭執行職務。
中　　華　　民　　國　　111 　年　　4 　　月　　21　　日
              刑事第十二庭審判長法　官    蔡書瑜
　　　　　　　　　
　　　　　    　　              法  官    蔡有亮
　　　　　　　　　
                                法  官    李承曄
以上正本證明與原本無異。
如不服本判決應於收受判決後20日內向本院提出上訴書狀，並應
敘述具體理由。其未敘述上訴理由者，應於上訴期間屆滿後20日
內向本院補提理由書(均須按他造當事人之人數附繕本)「切勿逕
送上級法院」。
中　　華　　民　　國　　111 　年　　4 　　月　　21　　日
                                書記官    陳美月
附表一：
編號 被害人/是否提告 詐騙時間 詐騙手法 被害人匯款時間、匯入帳戶及遭詐騙金額（新臺幣） 提款人 提款時間、地點及金額   備註 1 郭○○/提告 109年10月20日15時24分許 佯為郭○○之姪子致電郭○○，佯稱：欲借款周轉云云 109年10月23日上午11時39分許，陳○○設於仁武郵局帳仁武郵局帳號00000000000000號帳戶，共6 萬元 李○○ 109年10月23日12時 08分許，高雄市○○區○○街000 號鼎金郵局，總計14萬元（共提領 3次，分別提領6萬元、6萬元及2 萬元）  2 簡○○/提告 109年10月22日18時28分許 佯為交易廠商致電簡○○，對簡○○佯稱：需匯入貨款云云 109年10月22日上午9時40分許，陳○○設於仁武郵局帳仁武郵局帳號00000000000000號帳戶，8萬元 李○○ 同上  3 王○○/提告 109年11月4日13時50分許 佯為王○○友人致電王○○，佯稱：欲借款周轉云云 109年11月4日14時08分許、14時14分許，孟○○設於內埔郵局帳號00000000000000號帳戶，總計10萬元 林○○ 109年11月4日14時22分 許，高雄市○○區○○○路000 號高師大郵局，總計10萬元（提領 2次，各提領6萬元、4萬元） 與被告無涉 4 陳○○/未提告 109年10月31日某時 佯為陳○○同學致電陳○○，佯稱：欲借款周轉云云 109年11月4日12時03分許，陳○○設於第一商業銀行帳號00000000000號帳戶，5萬元 林○○ 109年11月4日12時58分許，高雄市○○區○○○路000 號高師大郵局，總計5 萬元（提領 3次，分別提領2萬元、2萬元、1 萬元） 與被告無涉 
附表二：
編號 銀行名稱 帳戶帳號 戶名    備註 1 中華郵局股份有限公司仁武郵局 00000000000000 陳○○  2 中華郵政公司股份有限公司內埔郵局 00000000000000 孟○○ 與被告無涉 3 第一商業銀行西門分行  00000000000 陳○○ 與被告無涉